【裁判字號】    98,訴,1655
【裁判日期】    990423
【裁判案由】    偽造有價證券等
【裁判全文】
臺灣高雄地方法院刑事判決              98年度訴字第1655號
公  訴  人  臺灣高雄地方法院檢察署檢察官
被      告  戊○○
指定辯護人  黃仕昆律師
上列被告因偽造有價證券等案件，經檢察官提起公訴（98年度偵
緝字第1174號），本院判決如下：
    主  文
戊○○無罪。
    理  由
一、公訴意旨略以：被告戊○○與告訴人丙○○○為朋友關係，
    被告於民國97年3 月間某日，前往告訴人丙○○○任職，址
    設高雄市○○區○○路106 號9 樓之國泰人壽保險辦公室內
    ，拜訪告訴人丙○○○未遇，見告訴人丙○○○管有如附表
    所示自己及其女兒即告訴人丁○○（原名陳美秀）之支票共
    6 紙（已預先在發票人欄內蓋用發票人印章，惟未填載發票
    日與票面金額）置於抽屜內，竟意圖為自己不法之所有，徒
    手竊取之。後因被告缺錢周轉，為借款而有提供他人支票作
    為擔保之需，竟另起意圖供行使之用而偽造有價證券之犯意
    及意圖為自己不法所有之詐欺取財犯意，於如附表編號1 至
    4 所示之偽造時間，偽填票據金額及發票日，再於如附表編
    號1 至4 分別所示之行使時間，分別持向不知情之證人即當
    舖業者乙○與被告之友人吳雅媚行使，致渠等陷於錯誤，誤
    認被告所交付之支票為其透過正當管道取得，足供借款之擔
    保，而分別借予被告如附表所示之金額。嗣因被告無力償還
    借款，電知告訴人丙○○○關於上開竊取支票之事，告訴人
    丙○○○始知上情，並會同告訴人丁○○迅將支票掛失。因
    認被告涉犯刑法第320 條第1 項之竊盜罪嫌、同法第201 條
    第1 項之意圖供行使之用而偽造有價證券罪嫌及同法第339
    條第1 項之詐欺取財罪嫌等語。
二、按被告以外之人於審判外之陳述雖不符刑事訴訟法第159 條
    之1 至之4 等4 條之規定，而經當事人於審判程序同意作為
    證據，法院審酌該言詞陳述或書面陳述作成時之情況，認為
    適當者，亦得為證據；當事人、代理人或辯護人於法院調查
    證據時，知有前項不得為證據之情形，而未於言詞辯論終結
    前聲明異議者，視為有前項之同意，刑事訴訟法第159 條之
    5 定有明文。查本判決如後所引被告以外之人於審判外所為
    之陳述，雖無刑事訴訟法第159 條之1 至之4 等4 條規定情
    形，然檢察官、被告及辯護人均已於準備程序中表示不爭執
    證據能力（見本院訴字卷第40頁），且知悉該等證據屬審判
    外陳述，迄至言詞辯論終結前亦未聲明異議，茲本院審酌該
    等證據於作成時並無任何不適當之情況，認作為本件證據係
    屬適當，故該等證據均具有證據能力。
三、次按犯罪事實應依證據認定之，無證據不得認定犯罪事實；
    不能證明被告犯罪者，應諭知無罪之判決，刑事訴訟法第15
    4 條第2 項、第301 條第1 項分別定有明文。又認定不利於
    被告之事實，須依積極證據，苟積極證據不足為不利於被告
    事實之認定時，即應為有利於被告之認定，更不必有何有利
    之證據；再犯罪事實之認定，應憑真實之證據，倘證據是否
    真實尚欠明確，自難以擬制推測之方式，為其判斷之基礎；
    刑事訴訟上證明之資料，無論為直接或間接證據，均須達於
    通常一般之人均不致有所懷疑，而得確信其為真實之程度，
    始得據為有罪之認定，若其關於被告是否犯罪之證明未能達
    此程度，而有合理懷疑之存在，致使無從形成有罪之確信，
    即不得遽為不利被告之認定；且以間接證據斷罪時，尤須基
    於該證據在直接關係上所可證明之他項情況事實，本乎推理
    作用足以確證被告有罪，方為合法，不得徒憑主觀上之推想
    ，將一般經驗上有利被告之其他合理情況逕予排除；因此，
    檢察官對於起訴之犯罪事實，應負提出證據及說服之實質舉
    證責任。倘其所提出之證據，不足為被告有罪之積極證明，
    或其指出證明之方法，無從說服法院以形成被告有罪之心證
    ，基於無罪推定之原則，自應為被告無罪判決之諭知，最高
    法院分別著有30年上字第816 號、32年上字第67號、53年台
    上字第656 號、76年台上字第4986號及92年台上字第128 號
    判例判例意旨可資參照。又告訴人之告訴，係以使被告受刑
    事訴追為目的，是其陳述是否與事實相符，仍應調查其他證
    據以審認，其陳述如無瑕疵，且就其他方面調查又與事實相
    符，固足採為論罪科刑之基礎，倘其陳述尚有瑕疵，而在未
    究明前，遽採為論罪科刑之根據，即難認為適法，最高法院
    亦著有52年台上字第1300號及61年台上字第3099號判例意旨
    可資參照。而所謂無瑕疵，係指被害人所為不利被告之陳述
    ，與社會上一般生活經驗或卷存其他客觀事實並無矛盾而言
    ；另所謂就其他方面調查認與事實相符，非僅以所援用之旁
    證足以證明被害結果為已足，尤須綜合一切積極佐證，除認
    定被告確為加害人之可能外，在推理上無從另為其他合理原
    因之假設，有一不合於此，即不能以被害人之陳述作為論斷
    之證據。且被告之自白，雖為證據之一種，但必與事實相符
    者為限，若其自白顯有疑義，而審理事實之法院，就其職權
    調查之所得，仍未能證明其自白確與事實相符者，自不得據
    為認定犯罪事實唯一之基礎；及被告雖經自白，仍應調查其
    他必要之證據，以察其是否與事實相符，立法目的乃欲以補
    強證據擔保自白之真實性，亦即以補強證據之存在，藉之限
    制自白在證據上之價值，所謂補強證據，則指除該自白本身
    外，其他足資以證明自白之犯罪事實確具有相當程度真實性
    之證據而言，亦須因補強證據與自白之相互利用，而足使犯
    罪事實獲得確信者，始足當之，最高法院分別著有18年上字
    第1087號及74年台覆字第10號判例意旨可資參照。
四、公訴意旨認被告涉犯上開罪嫌，無非係以被告於偵查中之自
    白、證人即告訴人丙○○○、證人乙○分別於警詢、偵查及
    本院審理中之證述、證人即告訴人丁○○於偵查中之證述、
    證人吳雅媚於警詢時之證述、證人即吳雅媚之姑姑陳吳純裡
    於警詢時之證述，與如附表所示之支票正反面影本、台灣票
    據交換所高雄市分所票據掛失止付通知書、97年7 月4 日台
    票高字第1098號函所附如附表編號1 、3 所示支票之退票理
    由單、掛失止付票據提示人資料查報表、臺北縣政府警察局
    新莊分局98年2 月6 日北縣警新偵字第0980001186號函所附
    如附表編號5 所示支票之退理由單、掛失止付票據提示人資
    料查報表、國泰世華商業銀行四維分行97年9 月11日國世維
    字第0970000066號函所附客戶丁○○基本資料與交易明細、
    99年1 月25日國世四維字第0990000015號函所附支票影本、
    退票理由單、第一商業銀行十全分行97年9 月16日函所附客
    戶丙○○○之開戶印鑑卡與交易明細，及玉山銀行高雄分行
    97年9 月19日玉山高雄字第0970919002號函所附如附表編號
    1 所示支票之提示人資料查詢單，為其論據。
五、訊據被告固坦承因經營報關行業務，有資金需要，乃持如附
    表所示之6 紙支票（各該支票填載金額、發票日均詳如附表
    所示），於如附表所示之時間，向如附表所示之對象行使，
    用以供擔保如附表所示之借款金額乙節，惟堅詞否認有何竊
    盜、偽造有價證券、詐欺取財之犯行，辯稱：伊與丙○○○
    係多年好友，伊於97年4 至6 月間，從事生意往來，因週轉
    需要，陸續向丙○○○商借如附表所示之6 紙支票，由丙○○○自行將蓋好發票人之空白支票交伊使用，伊遂持向當鋪
    業者乙○及友人吳雅媚作擔保借款，並於發票日即將屆至前
    ，向乙○要求延票，乃向丙○○○借得陳美秀之私章，持往
    當鋪，蓋印在日期欄上，以利乙○日後更改發票日期一事，
    故伊確無不法及偽造支票之意思，嗣因伊週轉不靈，且患重
    病在身，無力處理債務，唯恐支票跳票，致連累丙○○○債
    信，方於97年6 月27日電知此事，詎料丙○○○聽聞後卻推
    稱未曾相借支票，伊只得隱忍同意以失竊為由報警處理，並
    於偵查中順告訴人所言，為不實之自白等語。辯護人則以：
    被告所述延票一情，核與被告提出尚未延票前之支票影本、
    證人乙○提出被告之延票紀錄，及本院將如附表編號1 、2
    所示支票原本，連同丙○○○提出陳美秀之私章，送請法務
    部調查局鑑定，鑑定結果認支票原本之日期欄上覆蓋「陳美
    秀」之印文與告訴人自行提出之印章所蓋印文相符等證據一
    致，足見被告所言屬實，再者，被告既有如附表編號1 所示
    ，早於97年4 月8 日，即持丙○○○使用之支票向乙○借款
    ，而衡諸常情，支票係相當現金之付款工具，一般人理應慎
    重保管，甚至保留記錄於按序號編列之存根聯上，以利稽核
    ，然丙○○○竟稱迄至97年6 月27日被告來電，始悉支票遺
    失，復於警、偵、審程序中對支票失竊時間、地點、有無預
    先蓋有發票人私章、有無借過被告印章等情陳述反覆，自難
    憑採等語，為被告辯護。
六、經查，被告確有持如附表所示之6 紙支票（各該支票填載金
    額、發票日均詳如附表所示），並於如附表所示之時間，向
    如附表所示之對象行使，行使如附表編號1至5所示支票，用
    以供擔保如附表所示之借款金額，嗣因告訴人丙○○○接獲
    被告來電後，偕告訴人丁○○，前往國泰世華商業銀行、第
    一銀行十全分行掛失止付等情，業據被告供承明確，與證人
    即告訴人丙○○○、丁○○、證人乙○、吳雅媚分別於警詢
    時、偵查中及本院審理中證述屬實，復有上開支票正反面影
    本、掛失止付通知書、退票理由單、客戶基本資料與交易明
    細、支票提示人資料查詢單附卷可稽（見偵卷二第12至24、
    50至55頁；偵卷三第5 至10、24至60、63至64頁），是此部
    分事實堪以認定。是以，本件爭點厥為：被告有無竊取如附
    表所示之支票？有無偽造如附表編號1 至5 所示支票並持以
    行使？有無訛以經發票人授權而以此詐術向證人乙○、吳雅
    媚詐取借款？茲將本院得心證之理由析述如下：
  (一)證人乙○迭於警詢時、偵查中及本院審理中結證：伊是世界
    當舖之負責人，有於如附表編號1 至4 「行使時間」欄所示
    日期，陸續收受被告持如附表所示，發票人為丙○○○、陳
    美秀之4 紙支票，一次一張，總共4 次，到伊經營之當鋪，
    請求擔保借款，伊便按支票票面金額，以每萬元利息400 元
    之比例計算預扣利息，將計算結果書寫於支票背面後，交付
    剩餘借款予被告，又客戶拿支票來借款時，伊不會要求日期
    欄位要蓋發票人私章，但如果客戶於發票日即將屆至，有要
    求延票、暫緩清償時，伊常常都要求客戶攜帶發票人之私章
    到當鋪來補章，而本件經伊查詢當鋪內紀錄，如附表編號1
    所示支票確有被告將發票日97年6 月6 日延長至97年7 月2
    日之延票記錄，編號2 所示支票確有發票日自97年5 月7 日
    延長至97年6 月4 日之延票記錄，編號3 所示支票確有自97
    年5 月25日延長至6 月22日之延票記錄，編號4 所示支票確
    有被告自97年6 月11日延長至7 月14日之延票記錄，及編號
    1 、2 所示支票發票日期欄確有發票人陳美秀之補章等語明
    確，並提出如附表編號1 至4 所示支票正反面影本、延票記
    錄各1 份為憑（見本院訴字卷第67至71、83頁、偵卷一第45
    至53頁、偵卷二第42至43頁），核與本院依職權當庭勘驗被
    告所提出如附表編號1 、2 所示，未向證人乙○請求延票前
    之支票影本2 紙，顯示日期欄原未蓋有任何印文；及復依職
    權分別命證人乙○提出現存如附表編號1 、2 所示日期欄已
    蓋有印文之支票原本，同時命告訴人丙○○○提出陳美秀發
    票專用私章後，併送請法務部調查局鑑定，經該局以重疊比
    對法、特徵比對法加以鑑定，結果認上開2 紙支票原本日期
    欄上所覆蓋「陳美秀」印文均與採樣告訴人親自提出「陳美
    秀」私章所蓋之印文相同等情，此有本院準備程序、審判程
    序筆錄及法務部調查局99年3 月9 日調科貳字第0990008334
    0 號鑑定書1 份附卷可稽（見本院訴字卷第39、73、76至80
    頁），均互核一致無訛。本院審酌，證人乙○係經營當舖為
    業，與被告、告訴人均素昧平生，彼此亦無仇隙嫌怨，其在
    偵查中、本院審理中具結作證，更係以刑事責任擔保證言之
    真實性，當無偏頗或設詞虛構之動機，其所述被告有4 次持
    票借款，及另有延票補章之過程及細節證述綦詳，復提出相
    關書證、紀錄為據，足見其所述係出於親身經歷之記憶，應
    非虛妄，所為證述之證明力極高，堪以採信。又如附表編號
    1 至4 所示4 紙支票，支票號碼分別為國泰世華銀行AV0000
    000 號、AV0000000 號，與第一商業銀行十全分行YA000000
    0 號、YA0000000 號，其上所載之發票日期分別為97年5 月
    7 日、6 月5 日、5 月25日、6 月11日，實際持向證人乙○
    、吳雅媚行使時間分別為97年4 月8 日、4 月18日、4 月25
    日、5 月10日，顯示各張支票之支票序號不盡相連，發票日
    期、行使日期亦俱屬不同，且被告既能持上開支票向證人乙○擔保借款後，復於發票日屆至前，取得告訴人丙○○○所
    使用其女兒丁○○所有之「陳美秀」私章，前往證人乙○經
    營之當舖址處進行補章，將如附表編號1 、2 所示支票分別
    自原記載之發票日起延長到期時間，則衡諸常情，殊難想像
    被告在欠缺告訴人授權同意之情形下，能一再竊走上開支票
    、印章後，若無其事地歸還印章於原處而不被察覺！又甚難
    想像被告能自97年4 月8 日即被告將支票持向證人乙○借款
    之前，迄至被告於97年6 月27日主動電知告訴人丙○○○，
    期間長達2 個月內，於不同時間，陸續4 次泰然地將上開支
    票、印章持往當舖借款、延票，而告訴人丙○○○卻毫無所
    悉！反觀證人即告訴人丙○○○歷次陳述，先於偵查中稱：
    伊於97年3 月至6 月間，就曾懷疑支票失竊，如附表所示支
    票上所蓋發票人之印章都不是伊蓋的，而伊印章並無遺失，
    故伊懷疑是被告趁常出入伊辦公室時，利用伊將支票、印章
    一同放在抽屜或手提包內之機會，偽蓋印文後，竊走支票等
    語（見偵卷三第3 至4 、14至16頁；偵卷二第4 至46、41至
    42、47至49頁），復改稱：伊有時會預蓋發票人印章在支票
    上，在被告打電話告知前並不知道支票遺失，也沒想過支票
    會被偷走等語（見偵卷一第36頁），且迭於警詢時、偵查中
    均稱：伊從來沒有借支票給被告過等語（見偵卷一第36頁、
    偵卷二第48頁、偵卷三第14頁），然嗣於本院審理程序中，
    卻改稱：伊於94年間曾借支票給被告用過，伊忘記有無另將
    丁○○之支票借給被告用過，也忘記有無在如附表所示支票
    之發票人欄內蓋章，伊不常使用支票，個人管理也不是很好
    ，不太記得各張支票何時到期，若不是被告通知，也不知道
    支票遭竊，伊掛失止付後，就將如附表所示國泰世華商業銀
    行及第一銀行十全分行支票簿整本票頭丟掉了等語（見本院
    訴字卷第101 至105 頁），顯見其就有無蓋過如附表所示支
    票、有無借過支票給被告等具體客觀事實前後說詞反覆矛盾
    ，是其所述憑信性已有疑問，難以遽採為不利被告之認定。
    況且，衡諸常情，支票乃係發票人委託金融業者於見票時，
    無條件支付與受款人或執票人之票據，屬個人重要之支付工
    具，銀行所核發之支票簿均按序號編列，且能依所留票頭之
    存根聯逐筆稽核，在信用評價與社會交易安全上，更甚於現
    金，一般有使用票據之人均有妥為保管支票簿、印鑑章並防
    止他人任意使用之認識，且不慎遺失時理當前往金融機構掛
    失止付，並保留相關證據，避免落入不明人士手中，極易使
    自己無端背負票據債務，導致信用受損，此為吾人於生活上
    所易體察之常識。查本件告訴人丙○○○係45年間出生之中
    年女子，以從事保險業務為職，且有使用上開國泰世華銀行
    、第一銀行支票之經驗，業據其始終證述明確（見偵卷二第
    42頁、本院訴字卷第101 、105 頁），竟先稱有懷疑過支票
    遺失等語，後又稱發現係遭被告竊取而掛失止付後，即將整
    本支票連同票頭丟棄等語，果若屬實，告訴人丙○○○在可
    預見將可能身攬票據債務之情形下，竟仍對於支票遭竊乙事
    消極不為處理，嗣獲悉支票遭友人竊盜之情形下，竟又積極
    地令自己喪失留存有利之證據，足見其所指述情節不僅前後
    不一，更悖於常情，存有重大瑕疵，難令人信以為真。
  (二)至證人即告訴人丁○○固有隨告訴人丙○○○，同向檢察官
    告訴被告涉犯上開犯行，然其始終向檢察官訴稱：伊沒有借
    支票給被告，而是整本國泰世華銀行四維分行之支票簿借給
    母親丙○○○使用，被告應該是拿了票之後人就不見了等語
    （見偵卷三第3 至4 、15頁），核與上開證人即告訴人丙○○○所述情節相符，足見告訴人丁○○實際上未保管如附表
    所示之支票，亦未曾親聞親見被告有何竊盜犯行，對被告與
    告訴人丙○○○間是否存有借貸如附表所示支票之關係一事
    亦無所悉，不過係因其為單純之支票名義發票人，方依告訴
    人丙○○○所述，而對被告提出告訴，是其所述內容尚難憑
    採為不利被告之認定。又上開卷附支票掛失止付通知書、退
    票理由單、客戶基本資料與交易明細、支票提示人資料查詢
    單，僅能證明告訴人丙○○○、吳誼瑩有於97年6 月30日接
    獲被告來電後，向上開金融機構報以遺失為由請求停止付款
    之客觀事實，尚難以此推論被告有何竊盜犯行。
  (三)被告雖曾於偵查中自白稱：伊於97年6 月20幾日前，在丙○○○辦公室，趁丙○○○離開辦公室之際，匆忙地將已經蓋
    好印章之支票偷走，沒有蓋章的就沒有拿，於97年5 月間，
    一次持往當舖擔保借款云云（見偵卷一第37頁）。惟查，被
    告係於97年4 月間起，於如附表編號1 至4 所示不同時間，
    持不同支票，前往世界當舖擔保借款等情，已如前述，是被
    告所自承竊走支票及持往當舖之時間、次數、方式均與事實
    不符。又空白支票既係按其序號裝訂成支票簿本，一般人使
    用時會按順序簽發，衡諸常情，自無以跳號方式預蓋發票人
    印文之理由，縱有使用多張支票之需求，而一次撕下數張空
    白支票，以致於未能注意照編列序號核章簽發，必也係因有
    即時使用支票之需求，況倘若有預蓋發票人印文之支票於同
    一時間全數遺失之異狀，殊難想像能不被察覺！是被告於偵
    查中之自白顯與常情有違，揆諸前揭自白真實性之說明，自
    無從採為認定被告犯罪事實之依據。
  (四)本件公訴意旨認被告係以竊盜方式取得如附表所示之支票已
    失所論據，而被告所辯係經告訴人丙○○○同意並自行簽發
    支票，交予其供借以擔保借款一事，既屬可採，則無從認定
    被告有何偽造有價證券之犯行。再者，被告將如附表編號1
    至4 所示支票持向證人乙○、吳雅媚擔保借款時，另在支票
    背面簽名背書，及一併提供自己之國民身分證正反面影本供
    核對確認等情，此有上開支票正反面影本各4 紙及被告之身
    分證正反面影本各1 紙附卷可稽（見偵卷一第50至53頁、偵
    卷二第13頁、本院訴字卷第12頁），足見被告係以自己名義
    提供支票作擔保借款，且於97年6 月27日時，認無力清償借
    款，唯恐支票退票影響告訴人丙○○○之信用，甚至主動撥
    打電話告知告訴人丙○○○，請其處理支票事宜，足見被告
    在客觀上對證人乙○、吳雅媚未有何施用詐術之行為，於取
    得借款後亦未有置之不理之情存在，自難僅憑被告無力清償
    一事遽認其有何不法所有意圖，此外復查無被告有何犯意之
    證據，揆諸前揭說明，難認被告有何詐欺取財犯行。
  (五)從而，被告所辯核與事實相符，應屬可採，堪信為真，自難
    單憑告訴人丙○○○上開有瑕疵之指述遽認被告有何竊盜、
    偽造如附表所示支票或詐欺取財之犯行。
七、綜上所述，本件並無確切之證據證明被告有何竊盜犯行，自
    難認被告有何偽造有價證券之犯行，且亦無確切事證認定被
    告於向證人乙○、吳雅媚借款時，有何惡意傳達不實訊息等
    詐術行為，則公訴意旨所舉前開事證，尚不足使本院達於通
    常一般之人均不致有所懷疑，而得確信其為真實之程度，致
    使無從形成有罪之確信，依罪證有疑利於被告之證據法則，
    即不得遽為不利被告之認定。此外，復查無其他積極證據足
    資認定被告有何公訴意旨所指犯行，參諸首開說明，即屬不
    能證明被告犯罪，依法自應為被告無罪之諭知。
據上論斷，應依刑事訴訟法第301 條第1 項，判決如主文。
本案經檢察官甲○○到庭執行職務。
中    華    民    國    99    年    4     月    23    日
                  刑事第十四庭  審判長法  官  陳銘珠
                                      法  官  張凱鑫
                                      法  官  李俊霖
以上正本證明與原本無異。
如不服本判決應於收受送達後10日內向本院提出上訴書狀，並應
敘述具體理由；如未敘述上訴理由者，應於上訴期間屆滿後20日
內向本院補提理由書（均須按他造當事人之人數附繕本）「切勿
逕送上級法院」。
中    華    民    國    99    年    4     月    23    日
                                      書記官  武凱葳
附表：
┌─┬────┬────┬────┬────┬────┬────┬─────┐
│  │起訴書所│支票付款│填載之金│填載之發│持以擔保│行使對象│借得款項（│
│  │載偽造時│銀行、發│額（新臺│票日    │借款之行│        │新臺幣）  │
│  │間      │票人、票│幣）    │        │使時間  │        │          │
│  │        │號      │        │        │        │        │          │
├─┼────┼────┼────┼────┼────┼────┼─────┤
│1 │97年4月8│國泰世華│26萬1400│97年5月7│97年4月8│  乙○  │25萬元    │
│  │日前某日│銀行四維│元      │日      │日      │        │          │
│  │        │分行、  │        │        │        │        │          │
│  │        │陳美秀、│        │        │        │        │          │
│  │        │AV009854│        │        │        │        │          │
│  │        │9       │        │        │        │        │          │
├─┼────┼────┼────┼────┼────┼────┼─────┤
│2 │97年4 月│國泰世華│27萬1225│97年6月5│97年4 月│  乙○  │26萬元    │
│  │18日前某│銀行四維│元      │日      │18日    │        │          │
│  │日      │分行、  │        │        │        │        │          │
│  │        │陳美秀、│        │        │        │        │          │
│  │        │AV009853│        │        │        │        │          │
│  │        │8       │        │        │        │        │          │
├─┼────┼────┼────┼────┼────┼────┼─────┤
│3 │97年4 月│第一商業│26萬5100│97年5 月│97年4 月│  乙○  │25萬5,000 │
│  │25日前某│銀行十全│元      │25日    │25日    │        │元        │
│  │日      │分行、  │        │        │        │        │          │
│  │        │丙○○○│        │        │        │        │          │
│  │        │、      │        │        │        │        │          │
│  │        │YA67001 │        │        │        │        │          │
│  │        │33      │        │        │        │        │          │
├─┼────┼────┼────┼────┼────┼────┼─────┤
│4 │97年5 月│第一商業│26萬元  │97年6 月│97年5 月│  乙○  │25萬元    │
│  │10日前某│銀行十全│        │11日    │10日    │        │          │
│  │日      │分行、  │        │        │        │        │          │
│  │        │丙○○○│        │        │        │        │          │
│  │        │、      │        │        │        │        │          │
│  │        │YA670013│        │        │        │        │          │
│  │        │4       │        │        │        │        │          │
├─┼────┼────┼────┼────┼────┼────┼─────┤
│5 │97年6 月│第一商業│23萬3,15│97年12月│97年6 月│ 吳雅媚 │23萬3,150 │
│  │間某日  │銀行十全│0 元    │21日    │間某日  │（註：吳│元        │
│  │        │分行、  │        │        │        │雅媚使用│          │
│  │        │丙○○○│        │        │        │其姑姑陳│          │
│  │        │、      │        │        │        │吳純裡之│          │
│  │        │YA670013│        │        │        │帳號）  │          │
│  │        │7       │        │        │        │        │          │
├─┼────┼────┼────┼────┼────┼────┼─────┤
│6 │（未經起│國泰世華│（不詳）│（不詳）│（不詳）│（不詳）│（不詳）  │
│  │訴）    │銀行四維│        │        │        │        │          │
│  │        │分行、  │        │        │        │        │          │
│  │        │陳美秀、│        │        │        │        │          │
│  │        │AV009854│        │        │        │        │          │
│  │        │7       │        │        │        │        │          │
└─┴────┴────┴────┴────┴────┴────┴─────┘

司法院資訊處製作；財團法人民間司法改革基金會備份。
